【裁判字號】    87,自,79
【裁判日期】    891130
【裁判案由】    偽造文書
【裁判全文】
臺灣彰化地方法院刑事判決                            八十七年度自字第七九號
    自  訴  人  甲○○
    擔當自訴人  臺灣彰化地方法院檢察署檢察官
    被      告  乙○○
                丙○○
                丁○○
                戊○○
號右列被告因偽造文書案件，經自訴人提起自訴，本院判決如左：
        主  文
乙○○、丙○○、丁○○、戊○○均無罪。
        事  實
一、本件自訴意旨略以：被告乙○○於臺灣彰化地方法院檢察署八十五年度偵字第五
    四七四號詐欺案偵查程序中，與被告丙○○，以不實之錄音帶譯文主張證據，意
    圖陷害自訴人受刑事處分，被告乙○○並與被告丁○○律師於該案偵查中共同提
    出上開不實之錄音帶譯文主張證據，被告戊○○係從事律師業務之人，為本院八
    十六年度簡上字第七號上訴人即被告乙○○之訴訟代理人，明知為不實事項，竟
    撰寫不實之書狀，而認被告乙○○與被告丙○○涉共犯刑法第二百十六條、第二
    百十條行使偽造私文書罪嫌，被告丁○○、被告戊○○涉犯有刑法第二百十六條
    、第二百十五條行使業務上文書登載不實罪嫌云云。
二、惟按犯罪事實應依證據認定之，無證據不得推定其犯罪事實，又不能證明被告犯
    罪者，應諭知無罪之判決，此於刑事訴訟法第一百五十四條及同法第三百零一條
    第一項分別定有明文。訊據被告乙○○等四人均堅決否認右開犯行，被告乙○○
    與被告丙○○及被告丁○○均辯稱：錄音帶係被告乙○○所錄製而提出，譯文係
    被告丙○○所撰寫後，由被告乙○○交由被告丁○○於偵查庭提交給檢察官等語
    ；被告戊○○辯稱伊係於民事確認本票債權不存在之訴訟，充當乙○○之訴訟代
    理人，與刑案無涉等語。查自訴人於八十七年十月二十六日於本院稱伊對被告戊○○之自訴，並無任何依據，嗣後於八十八年八月十三日本院訊問時亦陳稱，錄
    音帶及譯文係被告乙○○所提，而非律師，伊要撤回對被告丁○○、被告戊○○
    二人之自訴等語。次查，被告乙○○告訴本件自訴人甲○○詐欺案，前經臺灣彰
    化地方法院檢察署檢察官以八十五年度偵字第五四七四號對甲○○提起公訴，其
    後又經台灣高等法院台中分院對被告甲○○為有罪之判決，此有該院八十六年度
    上易字第二零四八號判決附卷可稽，足見被告乙○○前所提之告訴實非虛構，被
    告等四人所辯，尚堪採信。本件自訴人僅泛言被告乙○○與被告丙○○，以不實
    之錄音帶譯文主張證據，然並未提出被告乙○○與被告丙○○究有何冒用他人名
    義製作不實內容文件並持以主張行使之具體事證，亦未提出被告丁○○、被告戊○○二人如何明知不實事項而登載於彼等業務上作成之文書之具體事證，尚難僅
    憑臆惻之詞，即遽認被告等有何偽造文書之犯行，此外，復查無其他積極證據足
    資證明被告有何上開犯行，揆諸首開說明，被告等四人犯罪不能證明，自應均為
    無罪之諭知。
據上論斷，應依刑事訴訟法第三百四十三條、第三百零一條第一項，判決如主文。
中      華      民      國      八十九      年      十一    月    三十  日
                                臺灣彰化地方法院刑事第一庭
                                      法      官


司法院資訊處製作；財團法人民間司法改革基金會備份。
